臺灣桃園地方法院交通事件裁定　　　　100年度交聲字第252號
原處分機關　交通部公路總局新竹區監理所中壢監理站
異　議　人
即受處分人　詹勳省
上列異議人即受處分人因違反道路交通管理處罰條例案件，對於
交通部公路總局新竹區監理所中壢監理站民國100 年3 月21日所
為之處分（原處分案號：壢監裁字第裁53-AM0000000號）聲明異
議，本院裁定如下：
    主  文
異議駁回。
    理  由
一、原處分意旨略以：異議人即受處分人詹勳省（下稱異議人）
    所有車號8155-KQ 號自用小客車於民國99年9 月27日下午5
    時10分許，在臺北市○○○路○段，為臺北市政府警察局交
    通大隊警員舉發「在劃有紅線路段停車」，依違反道路交通
    管理處罰條例第56條第1 項第1 款之規定，處罰鍰新臺幣（
    下同）900 元等語。
二、異議意旨略以：伊有在新生北路二段停車，該處原本不會開
    單，且附近住戶都知道可停在該處，可能該處後來要作其他
    公務而不得停車，但伊當時並不知情，伊主要的冤屈，是因
    為伊將陳年罰單繳清繳了12萬元後，還有將近12萬元的稅金
    ，其中有3 萬元的稅金是因為這張罰單要多繳的，爰依法聲
    明異議等語。
三、按汽車駕駛人停車時，在禁止臨時停車處所停車，處600 元
    以上1,200 元以下罰鍰，道路交通管理處罰條例第56條第1
    項第1 款定有明文。
四、經查：
  (一)本件車號8155-KQ 號自用小客車之車主即異議人之地址為「
    桃園縣中壢市月眉里月眉86號」，此有車號查詢汽車車籍資
    料1 紙在卷可稽，本院自有管轄權，合先敘明。
  (二)按紅實線，設於路側，用以禁止臨時停車，道路交通標誌標
    線號誌設置規則第149條第1項第1款第5目定有明文。次按汽
    車於設有禁止臨時停車標誌、標線處所不得臨時停車，此亦
    為道路交通規則第111 條第1 項第3 款所明定。查異議人所
    有上開車輛確係停放於路側設有紅實線之道路旁，有彩色舉
    發違規照片2 紙附卷可參（見本院第8 頁背面），是異議人
    有在禁止臨時停車處所停車之違規事實至明，則異議人辯稱
    該處可以停車云云，顯屬無據。
  (三)至異議人於聲明異議狀雖辯稱：其因本案要多繳3 萬元稅金
    云云，惟異議人於本院調查時陳稱：伊在異議狀裡寫的20幾
    萬元、12萬元跟本案沒有關係等語（見本院卷第14頁），可
    見該3 萬元稅金與本案無關，本院自無庸予以審理，併此敘
    明。
五、綜上所述，異議人確有於前揭時、地於禁止臨時停車處所停
    車之違規行為，從而，原處分機關依道路交通管理處罰條例
    第56條第1 項第1 款之規定，裁處罰鍰900 元，核無違誤，
    本件異議人之異議為無理由，應予駁回。
六、依道路交通事件處理辦法第18條，裁定如主文。
中    華    民    國  100     年    6     月    30    日
                  交通法庭    法  官  林宜靜
以上正本證明與原本無異。
如不服本裁定，應於裁定送達後5 日內向本院提出抗告狀。
                              書記官  王明玉
中    華    民    國   100    年    7     月    5     日